【裁判字號】    91,訴,1229
【裁判日期】    920130
【裁判案由】    毒品危害防制條例
【裁判全文】
臺灣桃園地方法院刑事判決                        九十一年度訴字第一二二九號
    公  訴  人  臺灣桃園地方法院檢察署檢察官
    被      告  甲○○  男  二.
右列被告因違反毒品危害防制條例案件，經檢察官提起公訴（九十一年度毒偵緝字第
二九一號、九十一年度毒偵字第二一八Ｏ號、第二二Ｏ九號），本院判決如左：
    主  文
甲○○連續施用第一級毒品，累犯，處有期徒刑拾月，扣案之第一級毒品海洛因壹包
（驗餘淨重零點零壹公克）、海洛因壹包（驗餘淨重零點壹肆公克）、海洛因殘渣袋
一個（殘渣無法析離）沒收銷燬之；又連續施用第二級毒品，累犯，處有期徒刑陸月
，扣案之第二級毒品安非他命壹包（驗餘淨重零點零柒參貳公克）沒收銷燬之。應執
行有期徒刑壹年貳月，扣案之第一級毒品海洛因壹包（驗餘淨重零點零壹公克）、海
洛因壹包（驗餘淨重零點壹肆公克）、海洛因殘渣袋一個（殘渣無法析離）、第二級
毒品安非他命壹包（驗餘淨重零點零柒參貳公克）均沒收銷燬之。
    事  實
一、甲○○前於民國八十八年間，因犯竊盜等案件，分經本院以八十八年度易字第一
    一四八號、八十八年度易字第二四五四號判決各判處有期徒刑七月、一年，並分
    別於八十八年八月二十日、八十九年四月二十一日確定，二罪接續執行，於九十
    年十二月二十一日假釋期滿，徒刑視為執行完畢。另其復於八十八年間，因施用
    毒品案件，經本院以八十八年度毒聲字第五五五一號裁定送觀察、勒戒後，認有
    繼續施用之傾向，經本院以八十九年度毒聲字第二四七號裁定送強制戒治，嗣強
    制戒治期滿，經臺灣桃園地方法院檢察署檢察官於九十年二月九日以九十年度戒
    偵字第一Ｏ七號不起訴處分確定。詎仍難卻毒癮，不知悔悟：
    （一）基於施用第一級毒品海洛因及第二級毒品安非他命之概括犯意，自九十一
          年四月二十六日中午十二時許起至同年八月十七日上午九時許止，連續在
          桃園縣龜山鄉○○街十巷十一號五樓居處，連續施用第一級毒品海洛因多
          次，平均二天施用一次；又於九十一年四月二十四日上午九時許起至同年
          八月十七日上午十時許止，在上址連續施用第二級毒品安非他命多次，平
          均三天施用一次。
    （二）迄於九十一年四月二十六日十五時許，在桃園縣龜山鄉○○街十巷十一號
          五樓，經警持本院核發之搜索票搜索，扣得海洛因一包（驗餘淨重Ｏ‧Ｏ
          一公克）；又於同年七月十六日晚上七時三十分許，在桃園縣桃園市○○
          路與永樂街口，為警臨檢查獲，並扣得海洛因一包（驗餘淨重Ｏ‧一四公
          克）；復於同年八月十六日上午九時五十分許，在桃園縣桃園市○○路一
          號，為警攔檢查獲，扣得海洛因殘渣袋一個（殘渣無法析離，公訴人誤載
          為一包）、安非他命一包（驗餘淨重Ｏ‧Ｏ七三二公克）；再於同年八月
          十九日下午三時四十分許，在桃園縣桃園市○○路六二號忠興洗車廠為警
          緝獲，並扣得與本案無關之海洛因四十包（毛重計四一‧二公克）、安非
          他命三包（毛重計三三‧二六公克）、電子磅秤一台及分裝袋二十個。嗣
          甲○○經本院以九十一年度毒聲字第一五Ｏ一號裁定，令入戒治處所施以
          強制戒治一年。
二、案經桃園縣警察局桃園分局移送臺灣桃園地方法院檢察署檢察官偵查起訴。
    理  由
一、右揭犯罪事實，業據被告甲○○坦承不諱；又其為警第一、二、三、四次查獲後
    所採集之尿液送桃園縣衛生局檢驗結果，四次均呈嗎啡陽性反應，且第一、二、
    四次之尿液另呈安非他命陽性反應，此有桃園縣衛生局不法藥物尿液檢定書四紙
    附卷可佐，而其為警第一、二、三次查獲扣案之毒品送驗結果，成分分別第一級
    毒品海洛因、第二級毒品安非他命，有法務部調查局九十一年五月十四日調科壹
    字第Ｏ八ＯＯＯ五三二Ｏ號鑑定通知書、九十一年七月二十九日調科壹字第Ｏ八
    ＯＯＯ五五五三號鑑定通知書、九十一年九月五日調科壹字第Ｏ八ＯＯＯ五六四
    二號鑑定通知書、國防部憲兵司令部刑事鑑識中心九十一年十月二十八日（91）
    綱得字第一四二九六號鑑驗通知書各一紙附卷可稽，足認被告自白與事實相符。
    查被告前於八十八年間，因施用毒品案件，經本院以八十八年度毒聲字第五五五
    一號裁定送觀察、勒戒後，認有繼續施用之傾向，經本院以八十九年度毒聲字第
    二四七號裁定送強制戒治，嗣強制戒治期滿，經臺灣桃園地方法院檢察署檢察官
    於九十年二月九日以九十年度戒偵字第一Ｏ七號不起訴處分確定，又被告於五年
    內再犯毒品危害防制條例第十條之罪，本院再度裁定令其入戒治處所施以強制戒
    治等節，有臺灣高等法院被告全國前案紀錄表、臺灣桃園地方法院檢察署刑案資
    料查註紀錄表、臺灣桃園地方法院檢察署檢察官九十年度戒偵字第一Ｏ七號不起
    訴處分書、本院九十一年度毒聲字第一五Ｏ一號裁定等各一份在卷可憑。本件事
    證明確，被告犯行洵堪認定，應予依法論科。
二、核被告甲○○所為，係犯毒品危害防制條例第十條第一項之施用第一級毒品罪及
    同條第二項之施用第二級毒品罪。被告為施用而非法持有第一級毒品海洛因、第
    二級毒品安非他命，進而施用，其持有之低度行為應被施用之高度行為所吸收，
    均不另論其非法持有第一級、第二級毒品罪。又被告先後多次施用第一級毒品、
    第二級毒品犯行，均時間緊接，犯罪構成要件各相同，顯分係基於概括犯意為之
    ，皆為連續犯，應各依刑法第五十六條之規定以一罪論，並分別加重其刑。再被
    告所犯上開二罪間，犯意各別，罪名不同，應予分論併罰。另被告前曾八十八年
    間因竊盜案件，經本院以八十八年度易字第二四五四號判決判處有期徒刑一年，
    於民國八十九年四月二十一日確定，並於九十年十二月二十一日執行完畢，此有
    有臺灣高等法院被告全國前案紀錄表乙份在卷可按，其於五年內再犯本件有期徒
    刑以上之罪，為累犯，應依刑法第四十七條之規定，加重其刑，並遞加重之。爰
    審酌被告前經不起訴處分，仍不知悔改、警惕，猶繼續施用毒品，惟其施用毒品
    係自戕行為，尚無危害他人，且犯後已坦承犯行，犯後態度良好等一切情狀，分
    別核情量處如主文所示之刑，並定其應執行刑。
三、被告第一、二次為警查獲分別扣案之海洛因一包（驗餘淨重Ｏ‧Ｏ一公克）、海
    洛因一包（驗餘淨重Ｏ‧一四公克），為被告所有且供施用，業據被告於審理時
    坦認不諱，應依毒品危害防制條例第十八條第一項前段之規定，沒收銷燬之。又
    被告第三次為警查獲扣得之海洛因殘渣袋一個（殘渣無法析離）、安非他命一包
    （驗餘淨重Ｏ‧Ｏ七三二公克），被告否認為其所有，辯稱：是綽號「志明」的
    云云，然查，該次扣案之海洛因殘渣袋一個、安非他命一包係被告為警查獲後，
    當場丟在地上一情，業據被告於警訊中供陳不諱，被告復無法供出綽號「志明」
    之真實姓名年籍資料以供查證，是其所辯不足採信，被告第三次為警查獲扣得之
    海洛因殘渣袋一個（殘渣無法析離）、安非他命一包（驗餘淨重Ｏ‧Ｏ七三二公
    克），亦應依毒品危害防制條例第十八條第一項前段之規定，沒收銷燬之。另被
    告第四次為警查獲扣得之海洛因四十包（毛重計四一‧二公克）、安非他命三包
    （毛重計三三‧二六公克）、電子磅秤一台及分裝袋二十個，被告否認為其所有
    ，經查，上開扣案之海洛因四十包，係自另案被告張淑蓉所有之ＲＨ八—一五五
    號輕機車起獲，安非他命三包、電子磅秤一台及分裝袋二十個，係自忠興洗車廠
    廁所內起獲，均為粘文青所有寄放予吳志宏一情，業據另案被告（即忠興洗車廠
    負責人）吳志宏於警訊中陳明在卷，是扣案毒品既非自被告身上搜獲，被告所辯
    ，尚足採信，此外亦查無證據足資證明係被告所有與其犯本案有相關聯，就此部
    分，本院自不為沒收之諭知，附此敘明。
據上論斷，應依刑事訴訟法第二百九十九條第一項前段，毒品危害防制條例第十條第
一項、第二項、第十八條第一項前段，刑法第十一條前段、第五十六條、第四十七條
、第五十一條第五款，判決如主文。
本案經檢察官林安紜到庭執行職務
中      華      民      國    九十二    年      一      月      三十    日
                                     臺灣桃園地方法院刑事第一庭
                                             法  官  黃梅淑
右正本證明與原本無異。
如不服本判決，應於判決送達後十日內向本院提出上訴狀( 應附繕本 )，上訴於
臺灣高等法院。
                                             書記官  孫立文
中        華        民        國   九十二   年   二   月    十    日
附論罪科刑依據之法條：
毒品危害防制條例第十條
施用第一級毒品者，處六月以上五年以下有期徒刑。
施用第二級毒品者，處三年以下有期徒刑。
毒品危害防制條例第十八條
查獲之毒品及專供製造或施用毒品之器具，不問屬於犯人與否，均沒收銷
燬之。但合於醫藥或研究之用者，得不予銷燬。
前項合於醫藥或研究用毒品或器具之管理辦法，由法務部會同行政院衛生
署定之。


司法院資訊處製作；財團法人民間司法改革基金會備份。
